【裁判字號】    96,訴,1727
【裁判日期】    970214
【裁判案由】    違反毒品危害防制條例
【裁判全文】
臺灣彰化地方法院刑事判決              96年度訴字第1727號
公  訴  人  臺灣彰化地方法院檢察署檢察官
被      告  甲○○
                    （現羈押於臺灣彰化看守所）
上列被告因違反毒品危害防制條例案件，經檢察官提起公訴（96
年度毒偵字第3717號、第3973號），本院依簡式審判程序判決如
下：
    主  文
甲○○施用第一級毒品，累犯，處有期徒刑拾月；又施用第一級
毒品，累犯，處有期徒刑拾月，扣案之第一級毒品海洛因拾陸包
（合計淨重壹點肆玖公克，空包裝總重伍點陸陸公克）均沒收銷
燬之，橡皮軟管壹條及注射針筒壹支均沒收；又施用第二級毒品
，累犯，處有期徒刑陸月。應執行有期徒刑貳年，扣案之第一級
毒品海洛因拾陸包（合計淨重壹點肆玖公克，空包裝總重伍點陸
陸公克）均沒收銷燬之，橡皮軟管壹條及注射針筒壹支均沒收。
    事   實
一、甲○○前於民國94年間，因施用毒品案件，經國防部中部地
    方軍事法院以94年度台審字第98號判決判處有期徒刑1年4月
    確定，甫於95年8月1日因縮刑期滿執行完畢。另其曾因施用
    毒品案件，經本院以90年度毒聲字第4367號裁定送強制戒治
    ，其後評定執行成效良好，於91年5月27日停止戒治付保護
    管束出所，嗣經本院以91年度毒聲字第2660號裁定撤銷停止
    戒治令入戒治處所施以強制戒治，並於92年7月23日執行完
    畢釋放。詎仍不知悔改，於前揭強制戒治執行完畢釋放後5
    年內，復基於施用第一級毒品海洛因之犯意，於96年7月14
    日10時許，在彰化縣芳苑鄉王功村海邊某處，以針筒注射方
    式，施用第一級毒品海洛因1次；另基於施用第一級毒品海
    洛因之犯意，於96年8月1日6時許，在其彰化縣芳苑鄉○○
    村○○路21巷12弄2號住處客廳，以針筒注射方式，施用第
    一級毒品海洛因1次；又另基於施用第二級毒品甲基安非他
    命之犯意，於96年7月17日為警採尿往前回溯4日內某時，在
    彰化縣某不詳處所，以將甲基安非他命置於鋁箔紙上以火燒
    烤吸食其煙霧之方式，施用第二級毒品甲基安非他命1次。
    嗣分別於：（一）96年7月17日10時50分許，為警在彰化縣
    鹿港鎮洛津公園盤查查獲，且經警採集其尿液送驗，結果呈
    嗎啡及甲基安非他命陽性反應；（二）於96年8月1日11時10
    分許，為警在其上開住處查獲，並扣得第一級毒品海洛因16
    包（合計淨重1.49公克，空包裝總重5.66公克）及其所有供
    其施用第一級毒品海洛因所用之塑膠軟管1條與注射針筒1支
    ，且經警採集其尿液送驗，結果呈嗎啡陽性反應，而悉上情
    。
二、案經彰化縣警察局鹿港分局、芳苑分局報告臺灣彰化地方法
    院檢察署檢察官偵查起訴。
    理   由
一、本案被告甲○○所犯係死刑、無期徒刑、最輕本刑為3年以
    上有期徒刑以外之罪，其於準備程序就前揭被訴事實為有罪
    之陳述，經受命法官告知簡式審判程序之旨，並聽取其與公
    訴人之意見後，本院認無不得或不宜改依簡式審判程序進行
    之處，爰依刑事訴訟法第273條之1第1項、第284條之1，裁
    定本案由受命法官獨任進行簡式審判程序，合先敘明。
二、訊據被告甲○○對於上開事實坦承不諱，且被告於96年7月1
    7日為警採集之尿液1瓶，經送詮昕科技股份有限公司檢驗結
    果，呈嗎啡及甲基安非他命陽性反應，另被告於96年8月1日
    13時15分許為警採集之尿液2瓶，經送詮昕科技股份有限公
    司檢驗結果，均呈嗎啡陽性反應，此有彰化縣警察局鹿港分
    局委託檢驗尿液代號與真實姓名對照表、彰化縣警察局芳苑
    分局委託檢驗尿液代號與真實姓名對照認證單各1紙及詮昕
    科技股份有限公司出具之濫用藥物尿液檢驗報告3紙在卷可
    稽，復有橡皮軟管1條及注射針筒1支扣案可佐，此外，扣案
    之白色粉末16包，經送法務部調查局鑑驗結果，均含第一級
    毒品海洛因成分（合計淨重1.49公克，空包裝總重5.66公克
    ），有該局96年9月12日調科壹字第09623067090號鑑定書1
    紙在卷可稽，足徵被告之任意性自白與事實相符，可以採信
    。又被告曾因施用毒品案件，經本院以90年度毒聲字第4367
    號裁定送強制戒治，其後評定執行成效良好，於91年5月27
    日停止戒治付保護管束出所，嗣經本院以91年度毒聲字第26
    60號裁定撤銷停止戒治令入戒治處所施以強制戒治，並於92
    年7月23日執行完畢釋放等情，有臺灣高等法院被告前案紀
    錄表及臺灣彰化地方法院檢察署刑案資料查註紀錄表各1份
    在卷可參，本案事證明確，被告於前揭強制戒治執行完畢釋
    放後，5年內再犯本件施用第一級毒品海洛因及第二級毒品
    甲基安非他命之犯行，洵堪認定，應予依法論科。
三、查海洛因、甲基安非他命分別係毒品危害防制條例第2條第2
    項第1款、第2款所稱之第一級、第二級毒品，依法均不得持
    有、施用。故核被告甲○○所為，係犯毒品危害防制條例第
    10條第1項之施用第一級毒品罪及同條第2項之施用第二級毒
    品罪。被告為施用毒品海洛因、甲基安非他命而持有之低度
    行為，各為其施用之高度行為所吸收，均不另論罪。被告所
    犯上開2次施用第一級毒品及1次施用第二級毒品3罪間，犯
    意各別，行為互殊，應予分論併罰。被告有如事實欄所述前
    科及執行紀錄，有臺灣彰化地方法院檢察署刑案資料查註紀
    錄表、臺灣高等法院被告前案紀錄表各1份在卷可考，其於5
    年以內故意再犯本件有期徒刑以上之3罪，均為累犯，應各
    依刑法第47條第1項之規定加重其刑。爰審酌被告曾因施用
    毒品經強制戒治及刑之執行後，猶未能深切體認毒品危害己
    身之鉅，及早謀求脫離毒害之道，反而伺機再犯，未見有何
    收斂、警惕之意，無視於毒品對於自身健康之戕害及國家對
    於杜絕毒品犯罪之禁令，自有使其接受相當時期監禁以敦化
    性情之必要，惟念及被告於本院審理時尚能坦承犯行，且施
    用毒品固戕害個人健康至深，然就他人權益之侵害仍屬有限
    ，及其犯罪之動機、目的、手段、智識程度等一切情狀，分
    別量處如主文所示之刑，並定其應執行之刑，以示懲儆。扣
    案之第一級毒品海洛因16包（含與第一級毒品無從析離之包
    裝袋，合計淨重1.49公克、空包裝總重5.66公克），係毒品
    危害防制條例第2條第2項第1款所定之第一級毒品，皆為違
    禁物，應均依同條例第18條第1項前段之規定，沒收銷燬之
    。扣案之橡皮軟管1條及注射針筒1支，係被告所有供其施用
    毒品海洛因所用之物，業經被告供明在卷，爰均依刑法第38
    條第1項第2款之規定宣告沒收。
據上論斷，應依刑事訴訟法第273條之1第1項、第299條第1項前
段，毒品危害防制條例第10條第1項、第2項、第18條第1項前段
，刑法第11條前段、第47條第1項、第51條第5款、第38條第1項
第2款，判決如主文。
本案經檢察官謝雨青到庭執行職務。
中    華    民    國    97    年    2     月    14    日
                  刑事第二庭          法  官  尚安雅
以上正本證明與原本無異。
如不服本判決，應於判決送達後10日內，向本院提出上訴書狀，
上訴書狀應「敘述具體上訴理由」，並按他造當事人之人數附繕
本。「切勿逕送上級法院」。
中    華    民    國    97    年    2     月    19    日
                                      書記官  陳佳宏
附錄本案論罪科刑法條全文：
毒品危害防制條例第10條
施用第一級毒品者，處 6 月以上 5 年以下有期徒刑。
施用第二級毒品者，處 3 年以下有期徒刑。


司法院資訊處製作；財團法人民間司法改革基金會備份。
